【裁判字號】    89,易,308
【裁判日期】    890629
【裁判案由】    傷害（家庭暴力）
【裁判全文】
臺灣基隆地方法院刑事判決                          八十九年度易字第三八號
    公  訴  人  臺灣基隆地方法院檢察署檢察官
    被      告  丙○○
右列被告因傷害（家庭暴力）案件，經檢察官提起公訴 (八十九年度偵字第八九號
)，本院判決如左：
    主  文
丙○○連續傷害直系血親尊親屬之身體，處有期徒刑陸月。
    事  實
一、丙○○為乙○○、甲○○之子，屬家庭暴力防治法所稱之家庭成員。丙○○於民
    國八十九年二月九日二十三時四十分許，在基隆市○○區○○路一五號住處，細
    故與其妻發生爭執，甲○○見狀遂上前勸阻，丙○○一時氣憤，竟遷怒其母甲○○，基於傷害之概括犯意，先徒手毆打甲○○之右手，其父乙○○聽聞爭吵聲下
    樓查看時，丙○○又持茶杯朝乙○○之身體丟擲，並以手掐傷乙○○之脖子、臉
    部等處，以致甲○○受有右手肘擦傷二乘以二公分、淤紫三乘以二公分，乙○○
    受有背部紅腫五乘以二公分、七乘以三公分、臉部擦傷六公分、鼻子擦傷二乘以
    二公分、脖子紅腫一乘以一公分、右手臂擦傷七乘以二公分、雙腳擦傷等傷害。
二、案經被害人乙○○、甲○○訴由基隆市警察局第三分局報請臺灣基隆地方法院檢
    察署檢察官偵查起訴。
    理  由
一、訊之被告丙○○對於右揭傷害犯行坦承不諱，並經告訴人乙○○、甲○○指訴甚
    詳，且據告訴人提出診斷證明書二紙附卷可參，足見被告之自白與事實相符，本
    件事證明確，犯行洵堪認定，應予依法論科。
二、核被告丙○○所為，係犯刑法第二百七十七條第一項之傷害罪，亦屬家庭暴力防
    治法第二條第二項之家庭暴力罪。又被害人乙○○、甲○○為被告之父母，被告
    係對於直系血親尊親屬犯傷害罪，依同法第二百八十條之規定，加重其刑。被告
    所為數傷害行為，時間緊接，所犯構成要件相同，顯係出於概括之犯意為之，為
    連續犯，爰依刑法第五十六條之規定以一罪論，並遞加重其刑，公訴人認上開二
    傷害行為為想像競合關係，顯有誤會。爰審酌被告年富力強，不思勤奮向上照顧
    家庭，竟不聽勸告，對父母親動粗，被害人乙○○所受之傷勢非輕，被告犯後坦
    承犯行，深知悔悟等一切情狀，量處如主文所示之刑。
據上論斷，應依刑事訴訟法第二百九十九條第一項前段、刑法第五十六條、第二百七
十七條第一項、第二百八十條，判決如主文。
本案經檢察官林楨森到庭執行職務
中      華      民      國    八十九    年      六      月    二十九    日
                                      臺灣基隆地方法院刑事第三庭
                                          法  官  汪  梅  芬
右正本證明與原本無異。
對於本件判決如有不服，應於收受送達後十日內，向本院提出上訴書狀，上訴於臺灣
高等法院，並按他造當事人之人數附具繕本。
                                          書記官  黃  致  祥
中      華      民      國    八十九    年      七      月      四      日
【附錄論罪法條】
刑法第二百七十七條第一項：
傷害人之身體或健康者，處三年以下有期徒刑、拘役或一千元以下罰金。
刑法第二百八十條：
對於直系血親尊親屬，犯第二百七十七條或第二百七十八條之罪者，加重其刑至二分
之一。


司法院資訊處製作；財團法人民間司法改革基金會備份。
